【裁判字號】    92,易,25
【裁判日期】    920214
【裁判案由】    家暴傷害
【裁判全文】
臺灣板橋地方法院刑事判決                            九十二年度易字第二五號
    公  訴  人  臺灣板橋地方法院檢察署檢察官
    被      告  乙○○
右列被告因家庭暴力之傷害案件，經檢察官提起公訴（九十一年度偵字第二一二七一
號），本院判決如左：
    主  文
乙○○連續傷害人之身體，處有期徒刑陸月，如易科罰金，以佰元折算壹日。
    事  實
一、緣乙○○與甲○○係夫妻關係，互為家庭暴力防治法第三條第一款所稱之家庭成
    員，惟雙方婚後感情並不融洽，時因外遇問題發生爭執，詎乙○○竟基於傷害甲
    ○○身體之概括犯意，連續於：(1)民國（下同）九十年九月十一日，在臺北縣樹
    林市○○街三巷七號住處內，徒手毆打甲○○，使甲○○受有右手臂瘀紫傷八公
    分×六公分、左手前臂紅腫傷二公分×二公分、左手腕瘀紫傷五公分×三公分、
    右腳內側紅腫傷十公分×六公分等傷害；(2)九十一年二月十三日，在上開住處內
    ，徒手毆打甲○○，使甲○○受有右食指擦傷、右手挫傷、兩大腿瘀血、左臂瘀
    血等傷害；(3)九十一年四月十日，在上開住處內，徒手毆打甲○○，使甲○○受
    有左臉、左手、左膝及兩側前臂挫傷等傷害；(4)九十一年九月十四日零時許，在
    臺北縣樹林市○○街十九巷口，徒手毆打甲○○，使甲○○受有頭部及頸部挫傷
    併紅腫、右側前臂及肘挫傷併紅腫、瘀青及右側手挫傷及紅腫等傷害。
二、案經甲○○訴由臺北縣政府警察局樹林分局報請臺灣板橋地方法院檢察署檢察官
    偵查起訴。
    理  由
一、訊據被告乙○○矢口否認傷害犯行，辯稱：伊係因細故與其妻即告訴人甲○○發
    生爭執及拉扯，告訴人乃於拉扯過程中受傷，並無毆傷告訴人之情事云云。惟查
    ：前揭被告如何屢次傷害告訴人之事實，迭據告訴人於警詢、偵查及本院審理時
    指訴綦詳，並有診斷證明書四份附卷可稽，核與被告於偵查中供稱：「‧‧‧之
    前我有在家打她，打好幾次‧‧‧」等語相符（參見偵查卷第十九頁背面），且
    卷附診斷證明書所示告訴人歷次傷害中，除手部受傷外，尚有右腳內側紅腫（九
    十年九月十日）、兩大腿瘀血（九十一年二月十三日）、左臉挫傷（九十一年四
    月十一日）、頭部及頸部挫傷併紅腫（九十一年九月十四日），該等傷勢情形悉
    與被告辯稱其僅與告訴人發生拉扯云云不符，其中頭部及頸部挫傷併紅腫部分，
    更與告訴人迭於偵查中及本院審理時指稱：「‧‧‧掐我害我缺氧‧‧‧」及「
    ‧‧‧他把我打得很厲害，打到我都不能呼吸‧‧‧」等情相符（參見偵查卷第
    十九頁背面、本院本院九十二年一月二十一日審判筆錄第三頁），足見告訴人指
    訴之情節確與事實相符，而被告前開辯解，則顯屬事後圖卸推托之詞，要無足採
    ，本案事證已臻明確，被告犯行洵堪認定。
二、核被告所為，係犯家庭暴力之刑法第二百七十七條第一項之傷害罪。其先後四次
    傷害犯行，時間緊接，犯罪構成要件相同，顯係基於概括犯意反覆而為，為連續
    犯，應依刑法第五十六條規定論以一罪並加重其刑。爰審酌被告遇家庭糾紛，不
    思循理性途徑解決，反以暴力方式發洩怨恨，徒使其妻承受身心傷害而無濟於事
    ，並參酌其犯罪手段、所生危害及犯罪後猶飾詞狡辯態度不佳等一切情狀，量處
    如主文所示之刑，並諭知易科罰金之折算標準，以示懲戒。
三、公訴意旨另以：被告自八十四年間起至九十一年九月十四日止，連續多次傷害告
    訴人（事實欄所載之傷害犯行除外），因認被告涉有傷害罪嫌云云，惟公訴人就
    此部分既未具體指明被告究以如何方式傷害告訴人，其此部分所指情節，是否確
    與事實相符，已非無疑，且除事實欄所載之傷害犯行外，告訴人亦無法提出任何
    診斷證明書或相關事證，以實其說，復查又無其他積極證據足以證明被告確有此
    部分傷害行為，公訴意旨逕認被告涉有此部分傷害罪嫌，乃有誤會，惟其既認此
    部分與前揭起訴論罪部分具有連續犯之裁判上一罪關係，爰不另為無罪之諭知，
    併此敘明。
據上論斷，應依刑事訴訟法第二百九十九條第一項前段，刑法第五十六條、第二百七
十七條第一項、第四十一條第一項前段，罰金罰鍰提高標準條例第一條前段、第二條
，判決如主文。
本案經檢察官王家春到庭執行職務
中      華      民      國      九十二      年     二     月    十四    日
                                        臺灣板橋地方法院刑事第五庭
                                            法  官  王  屏  夏
右正本證明與原本無異。
如不服本判決，應於判決送達後十日內向本院提出上訴狀。
                                            書記官  楊  璧  華
中      華      民      國      九十二      年     二     月    十四    日
附錄本案論罪科刑法條全文：
刑法第二百七十七條：
傷害人之身體或健康者，處三年以下有期徒刑，拘役或一千元以下罰金。
犯前項之罪，因而致人於死者，處無期徒或七年以上有期徒刑；致重傷者，處三年以
上十年以下有期徒刑。


司法院資訊處製作；財團法人民間司法改革基金會備份。
